【裁判字號】    97,審訴,3567
【裁判日期】    970930
【裁判案由】    毒品危害防制條例
【裁判全文】
臺灣高雄地方法院刑事判決            97年度審訴字第3567號
公  訴  人  臺灣高雄地方法院檢察署檢察官
被      告  甲○○
                    另案在臺灣屏東監獄執行中
上列被告因毒品危害防制條例案件，經檢察官提起公訴（97年度
毒偵字第5455號），本院改依簡式審判程序審理，判決如下：
    主  文
甲○○施用第一級毒品，累犯，處有期徒刑玖月。
    事實及理由
一、按本件被告甲○○所犯係死刑、無期徒刑、最輕本刑為3 年
    以上有期徒刑以外之罪，其於準備程序就被訴事實為有罪之
    陳述，經受命法官告知簡式審判程序之旨，並聽取其與公訴
    人之意見後，本院認無不得或不宜改依簡式審判程序進行之
    處，爰依刑事訴訟法第273 條之1 第1 項、第284 條之1 ，
    裁定本件由受命法官獨任進行簡式審判程序，合先敘明。
二、本件犯罪事實及證據，除犯罪事實「甲○○前因施用毒品案
    件，經臺灣高雄地方法院 (下稱高雄地院)以94 年訴字第19
    5 號判處應執行有期徒刑10月確定，甫於民國95年11月14日
    執行完畢」更正為「甲○○前因毒品危害防制條例案件，經
    本院以93年度訴字第889 號判決，判處有期徒刑8 月、6 月
    ，應執行有期徒刑1 年確定，及經本院以94年度訴字第195
    號判決，判處有期徒刑9 月、4 月，應執行有期徒刑10月確
    定，上開定執行刑部分接續執行，於95年8 月16日假釋出監
    ，而於95年11月14日假釋期滿執行完畢」；證據部分補充「
    被告於本院審理中之自白」外，餘均引用檢察官起訴書所載
    ，如附件。
三、按海洛因係毒品危害防制條例第2 條第2 項第1 款所稱之第
    一級毒品，故核被告所為，係犯該條例第10條第1 項之施用
    第一級毒品罪。被告持有第一級毒品海洛因後，進而施用，
    其持有之低度行為應為施用之高度行為所吸收，不另論罪。
    被告有上述之前科紀錄乙情，有臺灣高等法院被告前案紀錄
    表在卷可稽，其受有期徒刑執行完畢，5 年內故意再犯本件
    最重本刑為有期徒刑以上之罪，為累犯，應依刑法第47條第
    1 項規定加重其刑。爰審酌被告經強制戒治後，尚未能戒絕
    毒癮，足證前開保安處分措施實難矯治其惡性，惟念其犯後
    坦承罪行，態度良好，而所犯係為自戕行為，尚未對他人造
    成實害，復參以其先前因施用毒品案件遭論罪科刑之次數等
    一切情狀，量處如主文所示之刑，以資懲儆。
據上論斷，應依刑事訴訟法第273 條之1 第1 項、第284 條之1
、第299 條第1 項前段、第310 條之2 、第454 條第2 項，毒品
危害防制條例第10條第1 項，刑法第11條前段、第47條第1 項，
判決如主文。
本案經檢察官陳麗琇到庭執行職務。
中    華    民    國    97    年    9     月    30    日
                  刑事第七庭    法  官  陳君杰
以上正本證明與原本無異。
如不服本判決，應於判決送達後10日內，向本院提出上訴狀。
中    華    民    國    97    年    9     月    30    日
                                書記官  李承悌
附錄本判決論罪科刑法條全文：
毒品危害防制條例第10條第1項
施用第一級毒品者，處6月以上5年以下有期徒刑。
附件：
臺灣高雄地方法院檢察署檢察官起訴書
                                    97年度毒偵字第5455號
    被      告  甲○○  男  36歲（民國○○年○月○○日生）
                        住高雄市○○區○○路70巷55弄4號
                          (另案在臺灣屏東監獄執行中)
                        國民身分證統一編號：Ｚ000000000號
上列被告因違反毒品危害防制條例案件，業經偵查終結，認為應
提起公訴，茲將犯罪事實及證據並所犯法條分敘如下:
        犯罪事實
一、甲○○前因施用毒品案件，經臺灣高雄地方法院(下稱高雄
    地院)以94年訴字第195號判處應執行有期徒刑10月確定，甫
    於民國95年11月14日執行完畢，另因施用毒品案件，經觀察
    、勒戒後，認有繼續施用毒品之傾向，經高雄地院裁定送強
    制戒治，甫於92年7月23日停止其處分出監，並於92年10月7
    日戒治期滿。詎猶不知悔改，於前開強制戒治執行完畢釋放
    後5年內，復基於施用第一級毒品之犯意，於97年4月8日22
    時許，在其位在高雄市○○區○○路70巷55弄4號住處內，
    施用第一級毒品海洛因。嗣於97 年4月9日12時45分許，因
    另案通緝，為警在高雄市○○區○○路220巷1弄2號前查獲
    ，經徵得同意後採集其尿液送驗，結果呈現嗎啡陽性反應。
二、案經高雄市政府警察局移送偵辦。
        證據並所犯法條
一、證據清單及待證事實
 （一)被告甲○○於偵查中之自白:證明被告全部犯罪事實。
  (二)尿液採證檢驗代碼表、高雄市立凱旋醫院濫用藥物尿液檢
      驗報告各1份:證明被告於前揭時、地，施用第一級毒品海
      洛因之事實。
  (三)刑案資料查註紀錄表、全國施用毒品案件紀錄表各1份:證
      明被告於前開強制戒治執行完畢釋放5年內再犯毒品危害
      防制條例之施用毒品罪之事實。
二、核被告甲○○所為，係犯毒品危害防制條例第10條第1項之
    施用第一級毒品罪嫌。被告曾受有期徒刑之執行完畢，有本
    署刑案資料查註紀錄表可稽，其於5年以內再犯本件有期徒
    刑以上之罪，為累犯，請依刑法第47條規定加重其刑。
三、依毒品危害防制條例第23條第2項、刑事訴訟法第251條第1
    項提起公訴。
    此  致
臺灣高雄地方法院
中    華    民    國    97    年    7    月    28    日
                              檢  察  官  乙○○
上正本證明與原本無異
中    華    民    國    97    年    8     月    5     日
                              書  記  官  余秋慧
附錄所犯法條：
毒品危害防制條例第10條
施用第一級毒品者，處 6 月以上 5 年以下有期徒刑。
施用第二級毒品者，處 3 年以下有期徒刑。


司法院資訊處製作；財團法人民間司法改革基金會備份。
